【裁判字號】    95,交聲,168
【裁判日期】    951027
【裁判案由】    聲明異議
【裁判全文】
臺灣屏東地方法院交通事件裁定         95年度交聲字第168號
移送機關即
原處分機關  交通部公路總局高雄區監理所屏東監理站
異  議  人  甲○○
上列受處分人因違反道路交通管理處罰條例案件，對於交通部公
路總局屏東監理站民國95年9 月8 日所為之裁決處分（原處分案
號：屏監違字第裁82-VA0000000號），聲明異議，本院裁定如下
：
    主  文
原處分撤銷。
甲○○汽車駕駛人，行車速度，超過規定之最高時速，處新台幣
貳仟肆佰元罰鍰，並記違規點數壹點。
    理  由
一、原處分機關交通部公路總局屏東監理站以：受處分人甲○○
    於民國94年8 月25日15時10分許，駕駛車號5171-DW 號自小
    客車行經台187 線35.5公里與187 乙線附近，因行車速度超
    過速限未滿20公里，為屏東縣警察局依採證照片逕行舉發，
    並將違規通知單聯及採證照片，依車籍地址（屏東市○○街
    45巷23號）寄發，於94年9 月9 日寄存於送達地之郵政機關
    厚生郵局，依法完成送達程序，受處分人未依期限即94年10
    月10前繳交罰鍰，爰依道路交通管理處罰條例第40條第1 項
    、違反道路交通管理事件統一裁罰標準及處理細則第43、44
    、67條規定，裁處罰鍰新臺幣（下同）2400元等語。
二、異議意旨略以：受處分人甲○○並未收到屏東縣警察局所製
    發之違規通知單聯及採證照片，受處分人係於今年度繳納牌
    照稅時才經監理站人員告知有違規款項尚未繳納，經向屏東
    厚生郵局及屏東縣警察局交通隊查詢，均未能索取到違規罰
    單及採證照片，屏東縣警察局未能提出違規照片及罰單證明
    ，郵政機關就未能送達之通知書是否有黏貼於受處分人住居
    所，及黏貼時是否有拍照存證，都未能提出相關之證明，原
    處分機關之裁決顯有錯誤，爰依法聲明異議，請求撤銷原處
    分云云。
三、本件受處分人違規行為後，道路交通管理處罰條例部分條文
    固於95年7 月1 日修正施行，然就超速行駛部分，該條例第
    40條、第63條第1 項第1 款規定，除第40條增列第43條第1
    項第2 款（即行車速度超過規定最高時速60公里以上）之例
    外處罰規定外，餘實質上並未修正，故於本件違規情事，不
    論依修正前或修正後之道路交通管理處罰條例處罰，並無二
    致，因此無比較新舊法適用之問題，依行政罰法第5 條規定
    ，原處分機關應逕依修正施行後之條文裁處，先予敘明。
四、經查：
(一)按送達，不能依行政程序法第72、73條規定為之者，得將文
    書寄存送達地之地方自治或警察機關，並作送達通知書兩份
    ，一份黏貼於應受送達人住居所、事務所、營業所或其就業
    處所門首，另一份交由鄰居轉交或置於該送達處所信箱或其
    他適當位置，以為送達；又前項情形，由郵政機關為送達者
    ，得將文書寄存於送達地之郵政機關，行政程序法第74條第
    1、2項規定甚明。
(二)本件異議人確於94年8 月25日15時10分許，駕駛車號5171-D
    W 號自小客車，行經台187 線35.5公里與187 乙線附近，以
    時速72公里之時速（速限60公里）違規超速行駛，為當地測
    速照相系統攝錄採證，經屏東縣警察局逕行舉發，製發屏警
    交字第VA0000000 號舉發違反道路交通管理事件通知單等情
    ，有屏東縣警察局95年10月19日屏警交字第0950079588號函
    所附之採證照片2 張、數據判讀資料、車籍查詢資料及上開
    舉發違反道路交通管理事件通知單各1 份附卷可稽。又屏東
    縣警察局已將上開舉發通知單交由郵政機關送達異議人之戶
    籍地（屏東市○○街45巷23號），郵政人員已按址投送2 次
    ，未獲會晤異議人本人，亦無受領文書之同居人或受僱人，
    於94年9 月9 日將該件文書以寄存於屏東厚生郵局為送達，
    投遞人員於寄存前已依規定製作送達證書2 份，1 份黏於異
    議人住所門首，另1 份投入異議人之信箱內或其他適當處所
    以為送達等情，有上開舉發通知單之送達證書、法務部戶役
    政連結作業系統各1 紙附卷可憑，並經本院向中華郵政股份
    有限公司屏東郵局函查屬實，有該局95年10月23日屏郵字第
    0955002548號函在卷可佐。足認本件舉發之違規事實係屬真
    實，且舉發通知單之送達程序亦符合行政程序法第74條第1
    、2 項規定。
    綜上，異議人空言指稱：屏東縣警察局未能提出違規照片及
    罰單證明，郵政機關就未能送達之通知書是否有黏貼於受處
    分人住居所，及黏貼時是否有拍照存證，都未能提出相關之
    證明云云，且據此提起本件異議，並無理由。
五、按汽車駕駛人，行車速度，超過規定之最高時速，或低於規
    定之最低時速，除有第43條第1 項第2 款情形外，處新臺幣
    1 千2 百元以上2 千4 百元以下罰鍰；又汽車駕駛人違反此
    規定者，並記違規點數1 點，新修正施行之道路交通管理處
    罰條例第40條、第63條第1 項第1 款分別定有明文。本件異
    議人既有超速違規之情事，已如上述，原處分機關援引道路
    交通管理處罰條例第40條規定（誤引用修正施行前之第40條
    第1 項規定），及違反道路交通管理事件統一裁罰標準表之
    規定，裁處異議人2400元罰鍰，於法本無不合；惟依同條例
    第63條第1 項第1 款規定，有第40條之情形者，應記違規點
    數1 點，原處分漏未諭知，於法即有未合，異議人聲明異議
    雖無理由，惟上開處分既有違法之處，自應由本院予以撤銷
    ，並就撤銷部分，審酌上開違規情節，依新修正施行之道路
    交通管理處罰條例第40條及違反道路交通管理事件統一裁罰
    標準表規定，裁處異議人2400元罰鍰，並依同條例第63條第
    1 項第1 款規定，記違規點數1 點，以臻適法。
據上論斷，應依道路交通管理處罰條例第87條第2 項、道路交通
案件處理辦法第20條前段，裁定如主文。
中    華    民    國    95    年    10    月    27    日
                  刑事第三庭    法  官  趙家光
以上正本證明與原本無異。
如不服本裁定應於收受送達後五日內向本院提出抗告書狀敘述抗
告之理由抗告於台灣高等法院高雄分院。
                                書記官  陳勃諺
中    華    民    國    95    年    10    月    27    日


司法院資訊處製作；財團法人民間司法改革基金會備份。
